---
title: "Proyecto Integrador Regresión Hurto Motos"
author: Daian Paola Fajardo Becerra, Carlos Enrique Salazar Escobar,Hernan Sepulveda
  Jimenez, Jesus Alberto Arcia Hernandez
date: "11/17/2020"
output:
  html_document: default
  word_document: default
  pdf_document: default
---

```{r setup, include=FALSE}
knitr::opts_chunk$set(echo = TRUE)
```

## Objetivo

Caracterizar las relaciones entre algunas variables geográficas y de tiempo con la cantidad de hurto de motos en la ciudad de medellín.

## Instalamos las librerias que se utilizarán

```{r,echo=FALSE}
#packages <- c("readxl", "plotly", "tidyverse", "scales",'reshape2','Matrix','robustbase')
#install.packages(packages,dependencies = T)
#install.packages("lme4",
#repos=c("http://lme4.r-forge.r-project.org/repos",
#getOption("repos")[["CRAN"]]))
#library('lme4')
#library('beepr')
```

# Cargamos las librerías que se utilizarán

```{r,message=FALSE, warning=FALSE}
library(ggplot2)    # Es un paquete de visualización de datos.
#library(readxl)     # Es un paquete para cargar archivos de excel.
library(plotly)     # Es un paquete de visualización interactivo de datos.
library(dplyr)      # Es un paquete de manipulación de datos.
library(reshape2)   # Es un paquete para transformar datos entre formatos cortos y largos.
#library(lme4)       # Es un paquete para ajustar modelos lineales y lineales de efectos mixtos generalizados.
library(robustbase) # Es un paquete de herramientas que permiten analizar datos con métodos robustos.
library(knitr)      # Es un motor para generar reportes dinámicos.
library(kableExtra) # Es un paquete para crear tablas complejas de HTML o 'LaTeX'.
library(lattice)    # Es un paquete que mejora los gráficos de la base R.
#library(lmerTest)   # Es un paquete que proporciona valores p en anova de tipo I, II o III.
#library(broom.mixed)# Es un paquete que ayuda a convertir la informacion de los modelos mixtos en dataframes.
library(broom)
library(beepr)
```

# Cargamos los datos de hurto de motos y su archivo espejo dummizado.

```{r}

hurtos_moto<-read.csv("https://raw.githubusercontent.com/jaarciah/Proyecto-Integrador-2020-periodo-2/master/Data/Preprocessing/hurto_motos_categorias_ingCaracteristicas.csv", sep=";")
hurto_preprocesado<-read.csv("https://raw.githubusercontent.com/jaarciah/Proyecto-Integrador-2020-periodo-2/master/Data/Preprocessing/hurto_motos_dummy_Kmedoids50_100.csv", sep=",")


```

# Preparación de los datos

```{r}

## Guardamos los dataframes con nuevos nombres

dfbase <- hurtos_moto
df <- hurto_preprocesado

## Creamos una columna combinando año y mes
dfbase$anhomes <- dfbase$anho*100+dfbase$mes
df$anhomes <- df$anho*100+df$mes

## Creamos una columna combinando año y semana
dfbase$anhosemana <- dfbase$anho*100+dfbase$week_number
df$anhosemana <- df$anho*100+df$week_number


## Creamos una columna de fecha
dfbase$fecha <- as.Date(with(dfbase, paste(anho, mes, dia,sep="-")),
           "%Y-%m-%d ") 
df$fecha <- as.Date(with(df, paste(anho, mes, dia,sep="-")),
           "%Y-%m-%d ") 

## Creamos una columna de cantidad
dfbase$cantidad <- 1
df$cantidad <- 1

## Revisamos los dataframes

head(dfbase)
head(df)

print(summary(df))
print(cols<-paste(colnames(df),collapse=","))
```

# Definición de las variables de inicialización de los modelos 

```{r}
                     #### DEFINICIÓN DE LAS VARIABLES DE CONFORMACIÓN DE LOS MODELOS

cols2timeficate <- c('anhomes')         # se escoje una solo variable de tiempo de predicción, ya sea fecha o similar
              
cols2zonificate <- c('nombre_barrio')   # Colocar una sólo una variable de geoposición que sea o barrio_nombre o CLUSTERn
                                        
cols2factorizate <- c('franja_horaria') # Ahora se escogen varias variables factores diferentes a la definida como variable tiempo y variable zona

fecha_minima <- "2000-01-01"            # Mínima fecha utilizada para filtrar el dataframe
fecha_test <- "2018-12-31"              # Fecha a partir de la cual se testea el modelo
cantidad_minima <- 20                   # Mínima cantidad de hurtos por barrio o cuadrante aceptados para crear modelo
max_resid_perc <- 0.08                  # Porcentaje máximo de eliminación de residuales en el barrio o cuadrante
acepted_r2 <- 0.75                      # Porcentaje por encima del cual ya no se eliminan más residuales
minmaxiter <- 4                         # Si la cantidad de residuales a eliminar es menor que este valor no se elimina                                                                            ninguno
```

# Conformación del Dataframe de trabajo consolidado por las variables factores

```{r}
## Creamos algunos vectores de nombres de columnas
df$tiempo <- df[,cols2timeficate]
cols2consolidate <- c(cols2zonificate,cols2factorizate)
xx <- cols2consolidate[-which(cols2consolidate %in% cols2zonificate)]
xxplus <- paste('+',paste(xx,collapse = "+"))
# Cálculo del dataset agregado por tiempo, y factores sumando cantidad
dftrain <-  df[which(df$fecha > fecha_minima & df$fecha < fecha_test),]
dftest <- df[which(df$fecha >= fecha_test),]
dfconsolid <- aggregate(dftrain[c('cantidad')], by=dftrain[c('tiempo',cols2consolidate)], FUN=sum)
```

### Modelo de regresión simple

 ```{r, warning=FALSE, message=FALSE}

# Modelnames<-c()
# zona <- c(237)
# for (i in zona){
#     # Se filtra el dataframe consolidado por el barrio o cuadrante seleccionado
#     dffiltered = dfconsolid[dfconsolid[,2] == i,]
#     # Se crea la fórmula glm y se corre el modelo
#     formulalm <- formula(paste("cantidad ~ tiempo  ", noquote(xxplus)))
#     assign(paste0('modelm_',i),lm(formulalm,data=dffiltered))
#     # Se guarda el nombre del modelo en un vector
#     Modelnames=append(Modelnames,paste0('modelm_',i))
#     cat(paste('   Modelo de regresión lineal para la zona No',i,'  '),"\n","\n")
#     summ_ml<-summary(eval(parse(text =paste0('modelm_',i))))
#     cat('R2adj= ',summ_ml$adj.r.squared,"\n")
#     print(summ_ml)
#     fstat <- summ_ml$fstatistic
#     fstat[fstat == 'NULL'] <- NA
#     modelpvalue = pf(fstat[1], fstat[2], fstat[3], lower.tail=FALSE)
#     cat('R2.Adj = ',summ_ml$adj.r.squared,'      p-value según fórmula =', modelpvalue, '\n')
# }
```


### Modelo de regresión eliminando residuales altos y variables no significantes creando dataframe de resultados

```{r, warning=FALSE, message=FALSE}
zona <- c(unique(dftrain[,cols2zonificate]))
#zona <- c(1:300)
Modelnames<-c()
resultszone <- c()
resultsname <- c()
resultsR2 <- c()
resultspval <- c()
resultsfact <- c()
datafinal <- c()
'%notin%' <- Negate('%in%')
for (i in zona){
  #cat(paste('        ####    Modelo de regresión lineal para el barrio o cuadrante No   ',i,'   ###'),"\n","\n")
  dffiltered = dfconsolid[dfconsolid[,2] == i , ]
  if (nrow(dffiltered) > cantidad_minima){
      factors <- xx
      if (length(factors)>0){  
      factorsplus <- paste('+',paste(factors,collapse = "+"))
      }
      else { factorsplus <- ""
      }
      maxiter <- floor(nrow(dffiltered)*max_resid_perc)
      iteraciones <- (1:maxiter)
      NoResidOut <- 0 
      
        # Loop para eliminar residuales extremos
        for (val in iteraciones) {
          formulalm <- formula(paste("cantidad ~ tiempo  ", noquote(factorsplus)))
          #assign(paste0('modelm_',i),lm(formulalm,data=dffiltered))
          assign(paste0('modelm_',i),lm(paste("cantidad ~ tiempo ", noquote(factorsplus)),data=dffiltered))
          summ_ml<-summary(eval(parse(text =paste0('modelm_',i))))
          summ_ml$adj.r.squared[summ_ml$adj.r.squared == 'NaN'] <- 0
          
            if (summ_ml$adj.r.squared>acepted_r2 | maxiter < minmaxiter) {
              #print ('encontró un máximo')
              break
            }
            else {
              residuales <- sort(abs(eval(parse(text=paste0('modelm_',i)))$residuals), decreasing = TRUE)
              indice <- as.integer(rownames(data.frame(residuales[c(1)])))
              dffiltered = dffiltered[-which(rownames(dffiltered) %in% indice),]
              NoResidOut<-NoResidOut+1
            }
        }
        #cat( 'Número de residuales desechados',NoResidOut,' de ',maxiter,' que se esperaba desechar','\n')
        #cat( 'Modelo de la forma cantidad ~ tiempo',xxplus,'\n')
        fstat <- summ_ml$fstatistic
        fstat[fstat == 'NULL'] <- NA
        modelpvalue = pf(fstat[1], fstat[2], fstat[3], lower.tail=FALSE)
        #cat('R2.Adj = ',summ_ml$adj.r.squared,'      p-value según fórmula =', modelpvalue, '\n')
        #print(summ_ml$coefficients);cat('\n','\n') 
        Modelnames=append(Modelnames,paste0('modelm_',i))
        
        # Loop para eliminar factores no significantes
        for (g in factors) {
        
          # Cálculo del nombre y valor del p value mayor superior a 0.05 excepto para intercepto y tiempo
          maxpvalue <- max(summ_ml$coefficients[,4])
          maxpvaluename <- names(which.max(summ_ml$coefficients[,4]))                  
          
            # Se elimina el mayor factor con pvalue > 0.05 que no sea intercepto ni tiempo
            if (!is.null(maxpvaluename) && maxpvalue > 0.05 && maxpvaluename %notin% c('(Intercept)','tiempo')) {
                factors <- factors[-which(factors == maxpvaluename )]
                if (length(factors)>0){  
                factorsplus <- paste('+',paste(factors,collapse = "+"))
                }
                else { factorsplus <- ""
                }
                formulalm <- formula(paste("cantidad ~ tiempo  ", noquote(factorsplus)))
                assign(paste0('modelm_',i),lm(paste("cantidad ~ tiempo ", noquote(factorsplus)),data=dffiltered))
                summ_ml<-summary(eval(parse(text =paste0('modelm_',i))))
                    
            }
            else {
                break
            }  
          #cat( 'Nuevo modelo de la forma cantidad ~ tiempo',factorsplus,'\n')
          fstat <- summ_ml$fstatistic
          fstat[fstat == 'NULL'] <- NA
          modelpvalue = pf(fstat[1], fstat[2], fstat[3], lower.tail=FALSE)
          #cat('R2.Adj = ',summ_ml$adj.r.squared,'      p-value según fórmula =', modelpvalue, '\n')
          #print(summ_ml$coefficients);cat('\n','\n')
          Modelnames=append(Modelnames,paste0('modelm_',i))
        }
  }
  else {
        factors = xx
        if (length(factors)>0){  
        factorsplus <- paste('+',paste(factors,collapse = "+"))
        }
        else { factorsplus <- ""
        }
    
        formulalm <- formula(paste("cantidad ~ tiempo", noquote(factorsplus)))
        assign(paste0('modelm_',i),lm(paste("cantidad ~ tiempo ", noquote(factorsplus)),data=dffiltered))
        summ_ml<-summary(eval(parse(text =paste0('modelm_',i))))
        NoResidOut<-0
        maxiter <- floor(nrow(dffiltered)*max_resid_perc)
    
  }
    
modelname <- paste0('modelm_',i)                                   # Se guarda el modelname
r2adj <- summ_ml$adj.r.squared                                 # Se guarda el R2adjust
factnames <- paste(names(summ_ml$coefficients[,4]),collapse = ",") # Se guarda el factors
data.frame("modelname"=modelname,"R2adjust"=r2adj,"pvalue"=99.99,"factors"='inicio',stringsAsFactors = FALSE)

resultszone <- append(resultszone,i)
resultsname <- append(resultsname,modelname)
resultsR2 <- append(resultsR2,r2adj)
resultspval <- append(resultspval,modelpvalue)
resultsfact <- append(resultsfact,factnames)

}

datafinal <- data.frame(resultszone,resultsname,resultsR2,resultspval,resultsfact)
#datafinal <- data.frame(resultszone,resultsname,resultsR2)
View(datafinal)
R2prom = mean(datafinal[,'resultsR2'],na.rm = TRUE)

filename <- gsub(" ", "",paste('C:/EafitDatos/PI20202/RegressionResults/','models_',noquote(cols2zonificate),noquote(cols2timeficate),
                               noquote(paste(cols2factorizate,collapse ='_')),'.csv'))
write.csv(datafinal,filename, row.names = FALSE)


```


### Proyección de resultados


```{r}
  # Cálculo del dataset de testeo  agregado por tiempo, y factores sumando cantidad
dfconsolidtest <-  aggregate(dftest[c('cantidad')], by=dftest[c('tiempo',cols2consolidate)], FUN=sum)
  # Cálculo de las zonas con cantidad superior a cantidad_minima
dfcantbyzonetest <- aggregate(dfconsolidtest[c('cantidad')], by=dfconsolidtest[cols2zonificate], FUN=sum)
#zona <- dfcantbyzonetest[which (dfcantbyzonetest$cantidad > cantidad_minima),][,1]
zona <- c(unique(dftest[,cols2zonificate]))
#zona <- c(60)
  # Se inicializan algunas variables para guardar los resultados
totalresidualtest <- c()        # Inicializa el dataframe en el que se guardarán los resultados
resultestzone <- c()            # Guarda la identificación de la zona usada en zonificate
resultesttime <- c()            # Guarda la identificación de la variable tiempo en timeficate
resultest1sthfactor <- c()      # Guardaa la identificación del primer factor en factorizate
resultestR2adjtrain <- c()       # Guarda el R cuadrado ajustado del modelo utilizado en el entrenamiento
resultestzonemse <- c()         # Guarda el error cuadrático medio de la zona
resultestmsetotal <- c()        # Guarda el error cuadrático medio de la simulación total
resultestname <- c()            # Guarda el nombre del modelo utilizado
resultestnumobserv <- c()       # Guarda el número de observaciones del modelo
resultestYreal <- c()           # Guarda el valor de la cantidad de hurtos en la tiempo y zona determinada
resultestYhat <- c()            # Guarda el valor de la cantidad predecida de hurtos en la tiempo y zona determinada
resultestmaxYhat <- c()        # Guarda el máximo valor de todas las cantidades estimadas
resultestYhatIndx <- c()        # Guarda el la cantidad estimada dividido el percentil 95 de todas las cantidades estimadas

  # Loop para hacer la proyección de cada modelo por zona y calcular Y estimada y Y real
residualstest = c()
for (i in zona) {
  cat(paste('Localización No   ',i,'   ###'))
  dffilteredtest <- dfconsolidtest[dfconsolidtest[,2] == i, ]
  predict_mltest <- predict(eval(parse(text =paste0('modelm_',i))),dffilteredtest)
  #residualtest = dffilteredtest$cantidad-predict_mltest
  mse <- mean((dffilteredtest$cantidad - predict_mltest)^2,na.rm = TRUE)
  cat(' error cuadratico medio =', mse,'\n') 
  resultestzone <- append(resultestzone,rep(i,length(dffilteredtest$cantidad)))
  resultesttime <- append(resultesttime,dffilteredtest[,1])
  resultest1sthfactor <- append(resultest1sthfactor,dffilteredtest[,cols2factorizate[1]])
  resultestR2adjtrain <- append(resultestR2adjtrain,rep(datafinal[which(datafinal$resultszone== i),]$resultsR2,length(dffilteredtest$cantidad)))
  resultestzonemse <- append(resultestzonemse,rep(mse,length(dffilteredtest$cantidad))) 
  resultestnumobserv <- append(resultestnumobserv,rep(length(dffilteredtest$cantidad),length(dffilteredtest$cantidad))) 
  resultestYreal <- append(resultestYreal, dffilteredtest$cantidad)
  resultestYhat <- append(resultestYhat, predict_mltest)

  }
cat('Error cuadrático medio total' = msetotal <- mean(( resultestYreal - resultestYhat)^2,na.rm = TRUE))
resultestmsetotal <- append(resultestmsetotal,rep(mse,length(resultestYreal))) 
resultestmaxYhat <- max(resultestYhat)
resultestYhatIndx <- resultestYhat/resultestmaxYhat
totalresidualtest <-data.frame(resultestzone,resultesttime,resultest1sthfactor,resultestnumobserv,resultestzonemse,resultestmsetotal,
                               resultestYreal,resultestYhat,resultestYhatIndx,resultestR2adjtrain)
filename <- gsub(" ", "",paste('C:/EafitDatos/PI20202/RegressionResults/','predictions_',noquote(cols2zonificate),noquote(cols2timeficate)
                               ,noquote(paste(cols2factorizate,collapse ='_')),'.csv'))
write.csv(totalresidualtest,filename, row.names = FALSE)

View(totalresidualtest)
```

### Proyección de todas las posibles combinaciones de tiempo, lugar y factores


```{r}

# Se crean todas las posibles combinaciones de la variable de tiempo (anho_mes) con la clasificadora (nombre_barrio) y los factores (franja_horaria)

x <- (unique(df[which(df$fecha > fecha_test),][,'anhomes']))
y <- unique(df$nombre_barrio)
z <- unique(df$franja_horaria)
dfpredict <- expand.grid(x, y, z)
names(dfpredict)[names(dfpredict) == 'Var1'] <- 'tiempo'
names(dfpredict)[names(dfpredict) == 'Var2'] <- 'nombre_barrio'
names(dfpredict)[names(dfpredict) == 'Var3'] <- 'franja_horaria'
dfpredict$cantidad <- 0
dfpredict
```



```{r}
  # Cálculo del dataset de testeo  agregado por tiempo, y factores sumando cantidad
# Se calculó en el chunk anterior como dfpredict
 zona <- c(unique(dftest[,cols2zonificate]))
# zona <- c(60)
  # Se inicializan algunas variables para guardar los resultados
totalresidualtest <- c()                # Inicializa el dataframe en el que se guardarán los resultados
resulpredzone <- c()                    # Guarda la identificación de la zona usada en zonificate
resulpredtime <- c()                    # Guarda la identificación de la variable tiempo en timeficate
resulpred1sthfactor <- c()              # Guardaa la identificación del primer factor en factorizate
resulpredYhat <- c()
resulpredmaxYhat <- resultestmaxYhat    # Guarda el máximo valor de todas las cantidades estimadas
resulpredYhatIndx <- c()                # Guarda el la cantidad estimada dividido el percentil 95 de todas las cantidades estimadas

  # Loop para hacer la proyección de cada modelo por zona y calcular Y estimada y Y real
residualstest = c()
for (i in zona) {

  dffilteredpred <- dfpredict[dfconsolidtest[,2] == i, ]
  predict_mlpred <- predict(eval(parse(text =paste0('modelm_',i))),dffilteredpred)


  resulpredzone <- append(resulpredzone,rep(i,length(dffilteredpred$cantidad)))
  resulpredtime <- append(resulpredtime,dffilteredpred[,1])
  resulpred1sthfactor <- append(resulpred1sthfactor,dffilteredpred[,cols2factorizate[1]])
  #resulpredR2adjtrain <- append(resulpredR2adjtrain,rep(datafinal[which(datafinal$resultszone== i),]$resultsR2,length(dffilteredpred$cantidad)))
  resulpredYhat <- append(resulpredYhat, predict_mlpred)
  View(resulpredYhat)
  View(predict_mlpred)
  }

resulpredYhatIndx <- resulpredYhat/resulpredmaxYhat
predictions <-data.frame(resulpredzone,resulpredtime,resulpred1sthfactor,resulpredYhat,resulpredYhatIndx)
filename <- gsub(" ", "",paste('C:/EafitDatos/PI20202/RegressionResults/','finalpredictions_',noquote(cols2zonificate),noquote(cols2timeficate)
                               ,noquote(paste(cols2factorizate,collapse ='_')),'.csv'))
write.csv(predictions,filename, row.names = FALSE)

View(predictions)
```

